ACORDAO-COMPLETO-2383235

ACÓRDÃO DE RELAÇÃO

ACÓRDÃO DE RELAÇÃO 12037/2019 ATA 40/2019 - SEGUNDA CÂMARA

Acórdão 12037/2019-TCU-Segunda Câmara
	Os ministros do Tribunal de Contas da União, reunidos em sessão de 2ª Câmara, ACORDAM, por unanimidade, com fundamento nos arts. 1º, inciso V; 39, inciso II, da Lei 8.443/92; c/c os arts. 1º, inciso VIII; 143, inciso II; 260, § 5º, do Regimento Interno, em considerar prejudicado, por perda de objeto, o exame do ato de concessão referente ao interessado identificado no item 1.1., de acordo com os pareceres emitidos nos autos.
1. Processo TC-Processo 011.827/2019-0 (PENSÃO CIVIL) 
	1.1. Interessados: Aliete Ramos de Oliveira (XXX.221.365-XX) ; Ana Cristina Caldeiras (XXX.672.745-XX) ; Ana Cristina Caldeiras (XXX.672.745-XX) ; Ana Cristina Caldeiras (XXX.672.745-XX) ; Ana Cristina Silva de Oliveira (XXX.940.305-XX) ; Anna Ludmilla da Costa Pinto Nascimento (XXX.193.765-XX) ; Arnaldo Caldeiras (XXX.672.665-XX) ; Arnaldo Caldeiras (XXX.672.665-XX) ; Elizabete Pereira da Silva (XXX.299.828-XX) ; Elizabete Pereira da Silva (XXX.299.828-XX) ; Elvira Rabelo dos Santos (XXX.033.005-XX) ; Eunice Menezes dos Santos (XXX.162.715-XX) ; Graciene Ferreira de Carvalho (XXX.035.475-XX) ; Helenita Gomes de Miranda (XXX.577.405-XX) ; Igor Juhy da Costa Pinto Nascimento (XXX.193.415-XX) ; Igor Juhy da Costa Pinto Nascimento (XXX.193.415-XX) ; Marcia Maria Caldeiras da Silva (XXX.475.125-XX) ; Marcia Maria Caldeiras da Silva (XXX.475.125-XX) ; Maria Ilza de Oliveira Santos (XXX.733.615-XX) ; Maria Lucia Oliveira (XXX.205.975-XX) ; Maria Neuza Caldeiras (XXX.673.635-XX) ; Maria de Lourdes Ferreira Costa (XXX.535.885-XX) ; Maria do Carmo dos Santos (XXX.233.505-XX) ; Maria do Carmo dos Santos Silva (XXX.233.505-XX) ; Natalia Cristina Raimundo Zeferino (XXX.732.915-XX) ; Palmeirinda Ramos Alves (XXX.094.305-XX) ; Pedro Yuri Nascimento Andrade (XXX.192.525-XX) ; Rita Maria da Cruz Santos (XXX.247.505-XX) 
	1.2. Órgão/Entidade: Superintendência Estadual da Funasa Em Sergipe
	1.3. Relator: Ministro Aroldo Cedraz
	1.4. Representante do Ministério Público: Procurador Rodrigo Medeiros de Lima
	1.5. Unidade Técnica: Secretaria de Fiscalização de Pessoal (SEFIP) .
	1.6. Representação legal: não há.
	1.7. Determinações/Recomendações/Orientações: não há.

Segunda Câmara

Aliete Ramos de Oliveira (XXX.221.365-XX); Ana Cristina Caldeiras (XXX.672.745-XX); Ana Cristina Caldeiras (XXX.672.745-XX); Ana Cristina Caldeiras (XXX.672.745-XX); Ana Cristina Silva de Oliveira (XXX.940.305-XX); Anna Ludmilla da Costa Pinto Nascimento (XXX.193.765-XX); Arnaldo Caldeiras (XXX.672.665-XX); Arnaldo Caldeiras (XXX.672.665-XX); Elizabete Pereira da Silva (XXX.299.828-XX); Elizabete Pereira da Silva (XXX.299.828-XX); Elvira Rabelo dos Santos (XXX.033.005-XX); Eunice Menezes dos Santos (XXX.162.715-XX); Graciene Ferreira de Carvalho (XXX.035.475-XX); Helenita Gomes de Miranda (XXX.577.405-XX); Igor Juhy da Costa Pinto Nascimento (XXX.193.415-XX); Igor Juhy da Costa Pinto Nascimento (XXX.193.415-XX); Marcia Maria Caldeiras da Silva (XXX.475.125-XX); Marcia Maria Caldeiras da Silva (XXX.475.125-XX); Maria Ilza de Oliveira Santos (XXX.733.615-XX); Maria Lucia Oliveira (XXX.205.975-XX); Maria Neuza Caldeiras (XXX.673.635-XX); Maria de Lourdes Ferreira Costa (XXX.535.885-XX); Maria do Carmo dos Santos (XXX.233.505-XX); Maria do Carmo dos Santos Silva (XXX.233.505-XX); Natalia Cristina Raimundo Zeferino (XXX.732.915-XX); Palmeirinda Ramos Alves (XXX.094.305-XX); Pedro Yuri Nascimento Andrade (XXX.192.525-XX); Rita Maria da Cruz Santos (XXX.247.505-XX)

AROLDO CEDRAZ

não há.

Procurador Rodrigo Medeiros de Lima

PENSÃO CIVIL (PCIV)

Secretaria de Fiscalização de Pessoal (SEFIP).